# JOEL VELARDE NOGALES

Certificado en Ciberseguridad

(+56) 957140711 Valparaíso, Chile vjoel1122@gmail.com

### Perfil:

Joven especialista en informática con sólidos conocimientos de en los fundamentos de computación e informática, hardware y software, ensamblaje, reparación y configuración de dispositivos TI, con herramientas de electrónica, con conocimiento de uso de herramientas de construcción varias, eficiente y eficaz resolviendo problemas, responsable con los plazos, con conocimientos de metodologías de estudio, optimización, seguridad informática, desarrollo, atención al cliente, gestión de vulnerabilidades.

## **Experiencia Profesional:**

Ayudante de Maestro de Construcción | 2024 - ACTUALIDAD

- Responsable de la gestión y procesamiento de material de trabajo.
- Encargado de resolver problemas menores y monitorear las terminaciones de los trabajos realizados.

Servicio de Reparaciones Técnicas a Domicilio | 2024 - ACTUALIDAD

- Responsable de realizar reballing de dispositivos según el requerimiento del usuario.
- Encargado del formateo, mantención, instalación de programas en equipos con dispositivos TI, según el requerimiento del usuario.
- Manejo de herramientas básicas de mantención todo tipo de dispositivos computacionales.
- Conocimientos y manejo en ensamblaje de computadores.

Vendedor de componentes de computadoras | 2023 - 2024

- Encargado de atención de clientes y la venta de artículos de tecnología, elementos de electrónica y de computación.
- Responsable de la entrega de precios actualizados, gestión de paquetes y envío de productos.
- Encargado de la realización de inventarios y administración de stock de productos en venta.

# Educación:

Ingeniería Civil Informática | Universidad Andrés Bello | 2022 – 2023 (Por completar)

Enseñanza Media | Liceo Bordemar | 2018 - 2022

Curso Experto en Ciberseguridad | Instituto para la Capacitación ICAP LTDA | 2024

## Aptitudes Informáticas:

JavaScript | Python | CSS | HTML | Node JS | PhP | MySQL | Data Analist | Visual Studio Code

## Habilidades:

Comunicación asertiva | Trabajo en Equipo | Resolución de problemas | Aprendizaje rápido

#### **Idiomas:**

Español nativo